【裁判字號】    99,抗,207
【裁判日期】    991029
【裁判案由】    本票裁定
【裁判全文】
臺灣臺北地方法院民事裁定               99年度抗字第207號
抗  告  人  甲○○
相  對  人  國泰世華商業銀行股份有限公司
法定代理人  乙○○
訴訟代理人  丙○○
上列當事人間本票裁定事件，抗告人對於民國99年9月6日本院所
為之99年度司票字第9264號裁定提起抗告，本院裁定如下：
    主  文
抗告駁回。
抗告費用新台幣壹仟元由抗告人負擔。
    理  由
一、按執票人向本票發票人行使追索權時，得聲請法院裁定後強
    制執行，票據法第123條定有明文。又本票執票人，依前條
    規定，聲請法院裁定許可對發票人強制執行，係屬非訟事件
    ，此項聲請之裁定，及抗告法院之裁定，僅依非訟事件程序
    ，以審查強制執行許可與否，並無確定實體上法律關係存否
    之效力，如發票人就票據債務之存否有爭執時，應由發票人
    提起確認之訴，以資解決（最高法院57年臺抗字第76號判例
    意旨參照）。
二、本件相對人主張其執有抗告人於民國92年12月31日所簽發之
    本票一紙，內載金額新台幣（下同）600萬元，付款地為相
    對人設於臺北市○○路7號處所，利息約定自發票日起依照
    相對人定儲利率指數加碼年息1.8％，並自約定調整日後第
    一個繳款日起改按新訂定儲利率指數調整之方式按月計付，
    免除作成拒絕證書，到期日99年1月19日（下稱系爭本票）
    。詎到期後經提示未獲付款，為此依票據法第123條規定，
    ，聲請法院裁定就上開金額及依約定週年利率計算之利息准
    許強制執行等情，並提出系爭本票為證，經原法院依首開規
    定形式審酌相對人提出之本票後裁定予以准許，尚無不合。
三、抗告意旨略以：相對人景美分行之梁襄理、吳經理於93年4
    月27日為處理復興路之房屋是否繼續繳付貸款一事，曾相約
    抗告人及訴外人高偉群、高秀甄、尤蒲翔、公延龍共同協商
    ，高偉群、高秀甄表示無力清償並請求梁襄理、吳經理代為
    處理，抗告人則繳付三個月共計4萬2000元之房屋貸款。但
    抗告人竟於99年9月28日收受本院99年度司票字第9264號民
    事裁定，經抗告人多次向相對人詢問，仍無法得知相對人聲
    請系爭本票裁定之理由，且對於相對人請求之票據債權債務
    數額亦有疑問，爰依法提起本件抗告，請求廢棄原裁定云云
    。
四、經查，相對人主張之事實，業據其提出系爭本票為證，且為
    抗告人所不爭執，復經原審就系爭本票為形式上之審查，認
    其已具備本票各項應記載事項，合於票據法第120條規定，
    為有效之本票，乃裁定准許強制執行，於法並無不合。抗告
    人雖辯稱就當事人間系爭本票之票據債權數額與系爭本票所
    載不符等情，縱為屬實，亦係實體法上之抗辯事由，核屬票
    據債權債務數額、存否之爭執，揆諸前揭說明，應由抗告人
    另循訴訟程序謀求解決，尚不得於本件非訟程序中為此爭執
    ，抗告法院亦不得予以審究，本件自仍應准許強制執行之裁
    定。從而，抗告意旨指摘原裁定不當，求予廢棄，為無理由
    ，應予駁回。
五、據上論結，本件抗告為無理由，依非訟事件法第55條第1項
    及第2項、第21條第2項、第24條第1項、第46條，民事訴訟
    法第495條之1第1項、第449條第1項、第78條，裁定如主文
    。
中    華    民    國    99    年    10    月    29    日
              民事第一庭  審判長法  官  朱漢寶
                                法  官  洪文慧
                                法  官  楊晉佳
以上正本係照原本作成。
本裁定除以適用法規顯有錯誤為理由，並經本院許可外，不得再
抗告。如提起再抗告，應於收受後10日內委任律師為訴訟代理人
向本院提出再抗告狀。並繳納再抗告費新台幣1,000元。
中    華    民    國    99    年    10    月    29    日
                                書記官  蘇炫綺

司法院資訊處製作；財團法人民間司法改革基金會備份。
